臺灣桃園地方法院交通事件裁定　　　 95年度交聲字第571號
原處分機關　交通部公路總局新竹區監理所
異　議　人
即受處分人　甲○○
上列異議人因違反道路交通管理處罰條例案件，對於交通部公路
總局新竹區監理所中華民國95年11月13日所為之處分（原處分案
號：桃監裁罰字第裁52－D00000000 號）聲明異議，本院裁定如
下：
    主  文
原處分撤銷。
甲○○汽車駕駛人，行經有燈光號誌管制之交岔路口闖越紅燈，
處罰鍰新臺幣壹仟捌佰元，並記違規點數參點。
    理  由
一、按汽車駕駛人行經有燈光號誌管制之交岔路口闖紅燈者，處
    新臺幣1,800 元以上5,400 元以下罰鍰，並記違規點數3 點
    ，修正後道路交通管理處罰條例第53條第1 項、及道路交通
    管理處罰條例第63條第1 項第3 款分別定有明文。
一、原處分意旨略以：異議人即受處分人甲○○所有車牌號碼：
    3U－1203號自小客車，於民國94年12月18日9 時23分許，其
    駕駛人行經桃園縣大園鄉○○路（台15線35.7公里）處路口
    時，因「駕車行經有燈光號誌管制之交岔路口闖紅燈」之違
    規，遭桃園縣政府警察局交通隊警員舉發，並填製桃警局交
    字第D00000000 號通知單。嗣經原處分機關依道路交通管理
    處罰條例第53條第1 項，及違反道路交通管理事件統一裁罰
    基準及處理細則第43條、第44條、第67條規定裁處受處分人
    罰鍰新壹幣（下同）5,400 元。
三、聲明異議意旨略以：伊確實有於94年12月18日9 時23分許，
    駕駛上開車輛違規闖越紅燈之事實，但並沒有收到舉發單，
    幾經反應都沒結果，才會聲明異議等語。
四、經查：
  (一)本件異議人違反道路交通管理處罰條例並由交通部公路總局
    新竹區監理所為上開裁罰，異議人所受裁罰其性質為行政罰
    ，而依行政罰法第5 條規定：「行為後法律或自治條例有變
    更者，適用行政機關最初裁處時之法律或自治條例。但裁處
    前之法律或自治條例有利於受處罰者，適用最有利於受處罰
    者之規定」。依此規定，比較新舊法適用時，其比較之時點
    ，係以行為時起，至行政機關最初裁處時止，法律或自治條
    例有變更者，始有比較新舊法之問題，若行政機關為最初裁
    處後，法律或自治條例始生變更者，自仍應適用行政機關最
    初裁處時之法律或自治條例。本件異議人違規行為發生於94
    年12月18日，行政機關即交通部公路總局新竹區監理所則係
    於95年11月13日為上開裁處，有交通部公路總局新竹區○○
    ○○○道路交通管理事件裁決書1 份在卷可稽，而與本案有
    關之道路交通管理處罰條例第第53條，業經總統於94年12月
    28日以華總一義字第0940 0212581號令修正公布，並經行政
    院於95年6 月23日以院臺交字第0950087685號令發布自95年
    7 月1 日施行，經比較修正前後之規定，處罰之效果均相同
    ，對本件受處分人並無有利、不利之問題，則依前述行政罰
    法第5 條第1 項之規定，應適用原處分機關裁處時即修正後
    道路交通管理處罰條例第53條第1 項；另道路交通管理處罰
    條例第63條第3 項規定並未修正，自無比較新舊法之問題，
    先予敘明。
  (二)本件異議人確實有於94年12月18日9 時23分許，駕駛車牌號
    碼：3U－1203號自小客車，行經設有燈光號誌管制之桃園縣
    大園鄉○○路（台15線35.7公里處）路口時，闖越紅燈等情
    ，業經異議人甲○○於本院訊問時坦認不諱（見本院96年1
    月31日訊問筆錄），並有舉發照片1 份在卷可稽，足見異議
    人確時有於前開時間駕駛車牌號碼：3U－1203號自小客車，
    行經設有燈光號誌管制之桃園縣大園鄉○○路（台15線35.7
    公里處）路口時，有闖越紅燈之違規情事，甚為明確。
  (三)雖異議人以未收到舉發單為由而聲明異議，然查：按處理違
    反道路交通管理事件，有關文書送達之程序，依行政程序法
    之規定；送達由行政機關自行或交由郵政機關送達；送達，
    於應受送達人之住居所、事務所或營業所為之；於應送達處
    所不獲會晤應受送達人時，得將文書付與有辨別事理能力之
    同居人、受僱人或應送達處所之接收郵件人員；送達，不能
    依前二條規定為之者，得將文書寄存送達地之地方自治或警
    察機關，並作送達通知書兩份，一份黏貼於應受送達人住居
    所、事務所、營業所或其就業處所門首，另一份交由鄰居轉
    交或置於該送達處所信箱或其他適當位置，以為送達，違反
    道路交通管理事件統一裁罰基準及處理細則第5條 ，行政程
    序法第68條、第72條第1 項前段、第73條第1 項、第74條第
    1 項分別定有明文。而本件異議人所有車牌號碼：3U－1203
    號自小客車車籍地址係登記在桃園縣桃園市○○路56巷2 弄
    10之3 號，與異議人聲明異議時，聲明異議狀記載地址相同
    ，有聲明異議狀1 份在卷可稽，足認異議人確實居住在上址
    無誤。又原舉發單位係先以掛號郵寄方式將舉發違反道路交
    通管理事件通知單寄送至異議人上開應受送達處，但因逾期
    招領無人簽收退回後，復由原舉發單位依行政程序法第74條
    規定，辦理寄存送達程序等情，此有送達文件及桃園縣政府
    警察局送達證書（寄存送達日期為95年6 月30日），是本件
    舉發違反道路交通管理事件通知單自已合法送達於異議人，
    異議人辯稱未收到舉發單云云，難認可採。
五、綜上所述，本件事證明確，異議人確有前述駕駛車輛行經有
    燈光號誌管制之交岔路口闖紅燈之違規行為，原處分機關就
    異議人所有前開車輛有駕駛人前述違規行為，援引上揭道路
    交通管理處罰條例第53條第1 項規定，裁處異議人罰鍰，然
    未依同條例第63條第1 項第3 款規定記違規點數3 點，容有
    未洽。異議人提出異議表示未收到舉發單，雖無理由，然原
    機關裁罰既有上述可議之處，自應由本院將該處分撤銷，並
    依異議人本件違規情節等一切情狀，依修正後道路交通管理
    處罰條例第第53條第1 項及道路交通管理處罰條例第63條第
    1 項第3 款規定裁處異議人罰鍰新臺幣1,800 元，並記違規
    點數3 點。
據上論斷，應依道路交通案件處理辦法第20條前段，裁定如主文
。
中　　華　　民　　國　　96　　年　　4 　　月　　4 　　日
                  臺灣桃園地方法院交通法庭
                       　 法   官  賴淑美
以上正本證明與原本無異。
如不服本裁定應於送達後5日內向本院提出抗告狀。
                           書記官　張尹嫚
中　　華　　民　　國　　96　　年　　4 　　月　　14　　日
